---
title: "CorrigeDataCamp"
author: "Carla Giménez Piqueres"
date: "2026-04-11"
output: html_document
---

- Cargar librerias 
```{r}
library(readxl)
library(writexl)
library(stringr)
library(dplyr)
```

- Descomprime el fichero de entregas en una carpeta
```{r}
if (!dir.exists("data/entregas_descomprimidas")) {
  unzip("data/entregas.zip", exdir = "data/entregas_descomprimidas")
}
```

- Usa una expresión regular para buscar todos los ficheros de puntuaciones en la carpeta descomprimida (usa list.files)
```{r}
ficheros_puntos <- list.files(path = "data/entregas_descomprimidas",pattern = "(?i)puntos.*\\.txt$", full.names = TRUE, recursive = TRUE)
```

- Usa una expresión regular para buscar todos los ficheros con el justificante del curso. 
```{r}
ficheros_justificantes <- list.files(path = "data/entregas_descomprimidas", pattern = "(?i)cert|justificante|pdf|png|jpg", full.names = TRUE, recursive = TRUE)
```
Para cada una de las entregas realizadas debes extraer información para organizarla en un data frame

Extrae los apellidos del usuario de la ruta del fichero de puntuaciones (strsplit)
Importa el fichero puntos.txt y extrae la puntuación obtenida (readlines).
¿todas las entregas usaron como nombre del fichero de puntos el indicado; puntos.txt ?¿cuántas variantes hay ?. ¿Todas las entregas contienen el fichero de puntos y el justificante de realización del curso ?
```{r}
library(stringr)

alumnos_matriculados$Apellidos_Clean <- str_trim(alumnos_matriculados$`Apellido(s)`)

apellidos_vec <- c()
puntos_num_vec <- c()
nom_file_vec <- c()
contenido_txt_vec <- c()

for (ruta in ficheros_puntos) {
  
  partes_ruta <- strsplit(ruta, split = "/")[[1]]
  folder_name <- partes_ruta[length(partes_ruta) - 1]
  
  apellido_sucio <- str_split(folder_name, ",")[[1]][1]
  apellido_limpio <- str_trim(apellido_sucio)
  
  lineas <- readLines(ruta, warn = FALSE)
  texto_unido <- paste(lineas, collapse = " ")
  
  puntos_texto <- str_extract(texto_unido, "\\d+")
  puntos_final <- as.numeric(puntos_texto)
  
  apellidos_vec <- c(apellidos_vec, apellido_limpio)
  puntos_num_vec <- c(puntos_num_vec, puntos_final)
  nom_file_vec <- c(nom_file_vec, basename(ruta))
  contenido_txt_vec <- c(contenido_txt_vec, texto_unido)
}


variantes <- unique(nom_file_vec)
variantes
num_variantes <- length(variantes)
num_variantes
todas_puntos_txt <- all(nom_file_vec == "puntos.txt")
todas_puntos_txt

length(ficheros_puntos)
conteo_justificantes <- length(ficheros_justificantes)
conteo_justificantes

```
No todas las entregas usaron como nombre del fichero puntos.txt, hay un total de 11 variantes diferentes. 
No todas las entregas contienen el fichero de puntos y el justificante ya que se han realizar 66 entregas de justificantes y 57 de puntos. 

- Crea un data frame (evalua_df) que contenga:

 En la primera columna (apellidos) los apellidos del usuario
 En la segunda (puntos) la puntuación obtenida. 
 En la tercera columna el nombre del fichero usado para almacenar los puntos (NomFile)
 En la cuarta el contenido del fichero puntos.txt  (Puntos) como cadena de texto.
Almacena el dataframe en un fichero excel llamado NotasRIntermedio.xlsx 
```{r}
library(stringr)
library(readxl)
library(writexl)

evalua_df <- data.frame(
  apellidos_join = apellidos_vec,   
  puntos = puntos_num_vec,          
  NomFile = nom_file_vec,           
  Puntos_Texto = contenido_txt_vec, 
  stringsAsFactors = FALSE
)

write_xlsx(evalua_df, "NotasRIntermedio.xlsx")
```
- El data frame debe estar ordenado en orden creciente según el apellido.
```{r}
evalua_df <- evalua_df[order(evalua_df$apellidos), ]
```

- Carga la información de los alumnos matriculados, incluidos en el fichero AlumnosTDXX_XX.xlsx en un data frame y combina la información con el data frame anterior (debes incluir algún identificador único, correo electróncio, ID) para asociar a cada usuario toda la información obtenida del análisis de las entregas. Guarda la información del data frame resultado de la combinación en AlumnosNotas.xlsx. Este fichero contiene a todos los alumnos matriculados y para los que realizaron la entrega de la tarea aparecerán las columnas  adicionales incluidas en el data frame evalua_df
```{r}
AlumnosNotas <- merge(x = alumnos_matriculados, y = evalua_df, by.x = "Apellidos_Clean",by.y = "apellidos_join", all.x = TRUE)

AlumnosNotas$Apellidos_Clean <- NULL
write_xlsx(evalua_df, "NotasRIntermedio.xlsx")
write_xlsx(AlumnosNotas, "AlumnosNotas.xlsx")

nas <- sum(is.na(AlumnosNotas$puntos))
nas
tot_alumnos<-nrow(AlumnosNotas)
tot_alumnos

AlumnosNotas

entregas_exito<- tot_alumnos-nas
entregas_exito
```
Hay un total de 27 alumnos que no han realizado la entrega, por lo que hay 57 entregas exitosas. 
